臺灣高雄地方法院民事裁定              100年度抗字第176號
抗  告  人  葉清軒即一祥醫療器.
相  對  人  裕融企業股份有限公司
法定代理人  嚴凱泰
上列抗告人與相對人間本票裁定事件，抗告人對於中華民國100
年7 月7 日本院100 年度司票字第2200號裁定提起抗告，本院裁
定如下：
  主      文
抗告駁回。
抗告程序費用新臺幣壹仟元由抗告人負擔。
  理      由
一、抗告意旨略以：本件相對人雖持有伊於民國99年8 月10日所
    簽發、到期日民國100 年4 月11日，票面金額新台幣（下同
    ）600,000 元之本票1 紙（下稱系爭本票），惟系爭本票擔
    保之債務業已清償128,000 元，爰提起本件抗告，請求廢棄
    原裁定等語。
二、按執票人向本票發票人行使追索權時，得聲請法院裁定後強
    制執行，票據法第123 條定有明文。又本票執票人依票據法
    第123 條規定，聲請法院裁定許可對發票人強制執行，係屬
    非訟事件，此項聲請之裁定及抗告法院之裁定，僅依非訟事
    件程序，以審查強制執行許可與否，並無確定實體上法律關
    係存否之效力，如發票人就票據債務之存否有爭執時，應由
    發票人提起確認之訴，以資解決，最高法院57年臺抗字第76
    號判例意旨亦可資參酌。
三、經查，本件相對人主張其執有抗告人簽發之系爭本票1 紙，
    並免除作成拒絕證書，詎於屆期提示時不獲付款，遂依票據
    法第123 條規定，聲請裁定准予強制執行等情，有系爭本票
    1 紙在卷可證，足認相對人所持系爭本票之形式已具備。因
    本件係屬非訟事件，法院僅就本票形式上之要件是否具備予
    以審查為已足，是以原審依前開規定裁定准予強制執行，尚
    無不合。至抗告人主張系爭本票擔保之債務已清償128,000
    元，核屬實體上之爭執，依上開判例意旨，應由抗告人另行
    提起確認之訴以資確認，非以抗告程序為之。從而，本件抗
    告為無理由，應予駁回。
四、據上論結，本件抗告為無理由，依非訟事件法第46條、第21
    條第2 項、第24條第1 項，民事訴訟法第495 條之1 第1 項
    、第449 條第1 項、第78條，裁定如主文。
中    華    民    國   100    年    8     月    8     日
                 民事第二庭審判長法  官  郭宜芳
                                 法  官  謝雨真
                                 法  官  盧怡秀
以上正本證明與原本無異。
如不服本裁定應於送達後10日內向本院提出再抗告狀，並繳納再
抗告費新台幣1000元。再為抗告應以適用法規顯有錯誤為理由，
並經本院之許可，該許可以原裁定所涉及之法律見解具有原則上
重要性者為限，並委任律師為代理人。
中    華    民    國  100     年    8     月    8     日
                                 書記官  林雅婷
附註：
抗告人之配偶、三親等內之血親、二親等內之姻親，或抗告人為
法人、中央或地方機關時，其所屬專任人員具有律師資格並經法
院認適當者，亦得為第三審代理人。
前項情形應於提起再抗告或委任時釋明之。